臺灣臺中地方法院刑事判決　　　　　　 100年度易字第1598號
公　訴　人　臺灣臺中地方法院檢察署檢察官
被　　　告　陳偉銘
上列被告因竊盜案件，經檢察官提起公訴（100年度偵字第7783
號），本院判決如下：
    主    文
陳偉銘共同竊盜，累犯，處有期徒刑肆月，如易科罰金，以新臺
幣壹仟元折算壹日。
    犯罪事實
一、陳偉銘於民國（下同）97年間因施用第1、2級毒品案件，經
    本院以97年度訴字第1725號判處有期徒刑10月、4月，應執
    行有期徒刑1年，復經臺灣高等法院臺中分院以97年度上訴
    字第1892號判決上訴駁回確定；又於97年間因施用第1級毒
    品及施用第1、2級毒品案件，分別經本院以97年度訴字第20
    45號判處有期徒刑11月確定及以97年度訴字第2855號判處有
    期徒刑10月、4月，應執行有期徒刑1年確定；復於98年間因
    詐欺案件，經本院以98年度中簡字第1838號判處有期徒刑4
    月確定；嗣上開案件經合併定其應執行有期徒刑2年3月，於
    99年6月17日縮刑期滿執行完畢。詎其仍不知悔改，復與王
    建印（其涉犯共同竊盜罪，業經本院於100年5月11日以100
    年度易字第1045號判處有期徒刑4月在案）共同基於意圖為
    自己不法所有之犯意聯絡，於99年12月27日中午12時16分許
    ，由王建印騎乘其母王林素連所有車牌號碼RP5-528號輕型
    機車搭載陳偉銘，前往臺中市○○區○○路1130號中國石油
    化學工業開發股份有限公司神岡加油站（以下稱神岡加油站
    ）加油區，乘工作人員在另一側加油區幫顧客加油疏未注意
    之際，由王建印下車進入工作亭內，徒手竊取放置在工作檯
    上其內放有硬幣計新臺幣（下同）1,200元之零錢盤1個，陳
    偉銘則在旁把風，得手後，隨即由王建印騎乘上開機車搭載
    陳偉銘逃逸，所得硬幣共同朋分花用。嗣經該加油站管領財
    務之會計陳慧發現遭竊，而報警處理，經警調閱該加油站
    監視器錄影畫面，始悉上情而循線查獲。
二、案經臺灣臺中地方法院檢察署檢察官自動檢舉簽分偵查起訴
    。
    理    由
一、按被告以外之人（包括證人、鑑定人、告訴人、被害人及共
    同被告等）於審判外之陳述雖不符刑事訴訟法第159條之1至
    之4等4條之規定，而經當事人於審判程序同意作為證據，法
    院審酌該言詞陳述或書面陳述作成時之情況，認為適當者，
    亦得為證據；當事人、代理人或辯護人於法院調查證據時，
    知有刑事訴訟法第159條第1項不得為證據之情形，而未於言
    詞辯論終結前聲明異議者，視為有前項之同意，同法第159
    條之5定有明文。立法意旨在於傳聞證據未經當事人之反對
    詰問予以核實，原則上先予排除。惟若當事人已放棄反對詰
    問權，於審判程序中表明同意該等傳聞證據可作為證據；或
    於言詞辯論終結前未聲明異議，基於尊重當事人對傳聞證據
    之處分權，及證據資料愈豐富，愈有助於真實發見之理念，
    且強化言詞辯論主義，使訴訟程序得以順暢進行，上開傳聞
    證據亦均具有證據能力。查檢察官、被告對於本案卷內相關
    證人之證述、文書卷證資料，並未就有合於刑事訴訟法第15
    9條第1項不得為證據之情形於本院言詞辯論終結前聲明異議
    ，且上述證人之證述、文書卷證資料亦經本院於審理期日逐
    一提示、朗讀，並告以要旨，本院復審酌相關證人證述筆錄
    製成、文書卷證資料取得，並無證據顯示有何違背程序規定
    情事，依據上述之說明，均應具有證據能力，合先敘明。
二、上揭犯罪事實，業據被告陳偉銘於本院審理時坦承不諱，核
    與證人即共犯王建印於本院審理時具結證述及證人即告訴人
    陳慧、證人王林素連分別於警詢時指證述之情節相符，並
    有神岡加油站現場監視器錄影翻拍照片10張、零錢盤照片1
    張、王林素蓮行車執照（普通輕型RP5-528號）影本1張附卷
    可憑，足見被告之自白與事實相符。本件事證明確，被告犯
    行堪以認定。
三、核被告陳偉銘所為，係犯刑法第320條第1項之普通竊盜罪。
    被告陳偉銘與王建印就上開竊盜犯行，有犯意之聯絡及行為
    之分擔，應論以共同正犯。查被告陳偉銘於97年間因施用第
    1、2級毒品案件，經本院以97年度訴字第1725號判處有期徒
    刑10月、4月，應執行有期徒刑1年，復經臺灣高等法院臺中
    分院以97年度上訴字第1892號判決上訴駁回確定；又於97年
    間因施用第1級毒品及施用第1、2級毒品案件，分別經本院
    以97年度訴字第2045號判處有期徒刑11月確定及以97年度訴
    字第2855號判處有期徒刑10月、4月，應執行有期徒刑1年確
    定；復於98年間因詐欺案件，經本院以98年度中簡字第1838
    號判處有期徒刑4月確定；嗣上開案件經合併定其應執行有
    期徒刑2年3月，於99年6月17日縮刑期滿執行完畢，有臺灣
    高等法院被告前案紀錄表附卷可稽，其於5年內故意再犯本
    件有期徒刑以上之罪，為累犯，應依法加重其刑。爰審酌被
    告有竊盜、搶奪、施用毒品、詐欺等前科（見卷附臺灣高等
    法院被告前案紀錄表），詎仍不知悔改，復犯本件竊盜，對
    社會治安所生危害非輕，及其犯罪之動機、目的、手段、所
    竊取上開物品價值，尚未與告訴人陳慧達成和解賠償損害
    ，及犯罪後坦承犯行，態度尚稱良好等一切情狀，量處如主
    文所示之刑，並諭知易科罰金之折算標準，以示懲儆。
四、據上論斷，應依刑事訴訟法第299條第1項前段，刑法第28條
    、第320條第1項、第47條第1項、第41條第1項前段，刑法施
    行法第1條之1第1項、第2項前段，判決如主文。
本案經檢察官蔡志明到庭執行職務。
中    華    民    國   100    年    6     月    2     日
                  刑事第一庭    法  官  朱光國
以上正本證明與原本無異。
如不服本判決應於收受判決後10日內向本院提出上訴書狀，並應
敘述具體理由；其未敘述上訴理由者，應於上訴期間屆滿後20日
內向本院補提理由書（均須按他造當事人之人數附繕本）「切勿
逕送上級法院」。
                                書記官  巫偉凱
中    華    民    國   100    年    6     月    2     日
附錄論罪科刑法條
刑法第320條第1項：
意圖為自己或第三人不法之所有，而竊取他人之動產者，為竊盜
罪，處5年以下有期徒刑、拘役或5百元以下罰金。